CRISTIAN POOL ARROYO GARCIA

Teléfono: 965659944-RPM #965659944
Nacido el 13/07/1982 en Perú
Jirón Junín 520 – Huancayo
Nacionalidad: Peruana-Española
e-mail: arroyocristian13@hotmail.com



Ingeniero Electricista con años de experiencia en supervisión de Mantenimiento de preventivo y correctivo de Equipos Electromecánicas, con experiencia en Instalaciones Eléctricas de Media y Baja Tensión, Profesional con Iniciativa, liderazgo y trabajo bajo presión.

COLEGIADO:

Colegio de Ingenieros del Perú: 168355

Colegio Oficial de Ingenieros Técnicos Industriales (España): Número de Colegiado 1393.

FORMACION ACADEMICA:

INGENIERO ELECTRICISTA. UNIVERSIDAD NACIONAL DEL CENTRO DEL PERÚ. (2000-2004)

INGENIERO TÉCNICO INDUSTRIAL. ESPECIALIDAD ELECTRICIDAD. UNIVERSIDAD DE LAS ISLAS BALEARES EN ESPAÑA (2011-2012).

Especialidad: PROYECTISTA DE EQUIPOS DE ENERGÍA SOLAR -CENSOLAR ESPAÑA (800 HORAS) (2013-2014).

EXPERIENCIA LABORAL:

Ingeniería y Mantenimiento IBERICA.

Cargo: Ing. Supervisor de Mantenimiento. (10/2013– 11/2014)

Ing. encargado de Controlar la Ejecución técnica-financiera de las diferentes obras. Realizar la supervisión de los trabajos de mantenimiento preventivo y predictivode los equipos Electromecánicos, deducir los diferentes indicadores de mejora en las áreas de mantenimiento eléctrico. Analizar permanentemente los resultados obtenidos. Proponer acciones para que la Gerencia mejore la calidad del servicio. Cumplir y hacer cumplir la Norma Técnica de Calidad de los diferentes contratos de mantenimiento de la Empresa.

Ingeniería y Mantenimiento IBERICA.

Cargo: Ing. Supervisor de Montaje. (01/2012 – 10/2013)

Ing. Encargado de Supervisar a los Técnicos en la Labores de Mantenimiento y Montaje, de Equipos Electromecánicos de Media Baja y Tensión.

THYSSENKRUPP ELEVADORES S.L. (Delegación de Palma de Mallorca – España) Cargo: Ing. Técnico de Mantenimiento (03/2007 –12/ 2011)

Técnico Especialista en Mantenimiento y reparación de Equipos Electromecánicos, mantenimientos preventivos y predictivos. Guardias y reparaciones de dichos equipos. Adecuación a la Nuevas Normativas de Seguridad.

ABC INGENIEROS S.A.

Cargo: Encargado de Licitaciones .(11/2006-03/2007)

Empresa Contratista de MINISTERO DE ENERGIA Y MINAS DEL PERÚ S.A. Elaborar las Licitaciones para ser presentadas a los diferentes concursos.

T Y D CONTRATISTAS GENERALES S.A.C.

Cargo: Asistente de Gerencia (07/2006-10/2006)

Obra: Liquidación del P.S.E. Pomata II y III perteneciente al programa de Electrificación del Ministerio de Energía y Minas del Perú.

T Y D CONTRATISTAS GENERALES S.A.C.

Cargo: Encargado de Logística (02/2005-06/2006)

Obra: P.S.E. Pomata II y III perteneciente al programa de Electrificación del Ministerio de Energía y Minas del Perú.

FORMACION COMPLEMENTARIA:

- -Diseño de Líneas de Alta Tensión-Colegio Oficial de Ingenieros de España (2012)(80h)
- -Diseño asistido por ordenador -AutoCAD 2012. IFES (50 h.) (2012)
- -Maniobras de Maniobras Eléctricas Thyseenkrupp-elevadores. Thyssenkrupp (8h.) (2010)
- -Uso y revisión de sistemas antiácidos para técnicos. (3h.) (2010)
- -Instalaciones eléctricas en Edificaciones. Sencico (200h) (2003)

IDIOMAS:

-Castellano: Nativo.
-Ingles: Intermedio.
-Italiano: Básico.
-Catalán: Básico

INFORMATICA:

-Office: Nivel alto.

-S10 (Costos y Presupuestos) Nivel intermedio.

-Internet, Correo Electrónico y Redes Sociales: Nivel alto. -AutoCAD 2012: Nivel alto.

-Microsoft Project 2010: Nivel intermedio.

OTROS DATOS DE INTERES:

- -Permiso de conducción: Categoría B (2008). España. Validado en Perú.
- -Disponibilidad para incorporación inmediata. Disponibilidad de diferentes horarios y viajes.